# 请教：借款费用资本化

提问人：tianping820808 时间：2020-06-09 09:08:00
集团新设公司新建项目，股东未缴足资本金之前（首期已缴，剩余部分 20 年内缴足），股东借给新公司的借款利息能否资本化（其他方面满足资本化条件）？如不能资本化，只能费用化，是否按照《国家税务总局关于企业投资者投资未到位而发生的利息支出企业所得税前扣除问题的批复》进行税务处理处理？
国家税务总局关于企业投资者投资未到位而发生的利息支出企业所得税前扣除问题的批复国税函〔 20092009 〕〕 312312 号号
大连市国家税务局：
你局《关于企业贷款中相当于投资者投资未到位部分的利息支出能否税前列支的请示》（大国税发〔 2009 〕 68号）收悉。经研究，批复如下：
关于企业由于投资者投资未到位而发生的利息支出扣除问题，根据《中华人民共和国企业所得税法实施条例》
第二十七条规定，凡企业投资者在规定期限内未缴足其应缴资本额的，该企业对外借款所发生的利息，相当于投资者实缴资本额与在规定期限内应缴资本额的差额应计付的利息，其不属于企业合理的支出，应由企业投资者负担，不得在计算企业应纳税所得额时扣除。
具体计算不得扣除的利息，应以企业一个年度内每一账面实收资本与借款余额保持不变的期间作为一个计算期，每一计算期内不得扣除的借款利息按该期间借款利息发生额乘以该期间企业未缴足的注册资本占借款总额的比例计算，公式为：
企业每一计算期不得扣除的借款利息＝该期间借款利息额×该期间未缴足注册资本额÷该期间借款额
企业一个年度内不得扣除的借款利息总额为该年度内每一计算期不得扣除的借款利息额之和。
国家税务总局
二○○九年六月四日

回答人：chenyiwei
会计准则并未禁止在股东尚未缴足其认缴的出资的情形下，提供给被投资公司的借款相关的借款费用在被投资公司的资本化。但是，在实际操作中如果遇到了这种情况，则需要了解为何股东不是先缴足出资，而是以借款方式向被投资公司提供资金，这样的安排如何证明其合理性。
税务处理问题可咨询税务专业人士。